臺灣臺北地方法院民事簡易判決
110年度店簡字第551號
原      告  何秉倫  
訴訟代理人  李文聖律師
被      告  王春銘  
訴訟代理人  湯應欽律師
上列當事人間請求損害賠償(交通)事件，原告提起刑事附帶民事
訴訟，經本院刑事庭裁定移送前來（本院110年度審交重附民字
第1號），本院於民國111年9月30日言詞辯論終結，判決如下：
　　主　　　文
被告應給付原告新臺幣貳佰零伍萬柒仟零貳拾貳元，及自民國一
○九年十二月二十三日起至清償日止，按週年利率百分之五計算
之利息。
原告其餘之訴駁回。
訴訟費用新臺幣壹萬元由被告負擔其中新臺幣肆仟伍佰陸拾玖元
，餘由原告負擔。
本判決原告勝訴部分得假執行。但被告如以新臺幣貳佰零伍萬柒
仟零貳拾貳元為原告預供擔保，得免為假執行。 
原告其餘假執行之聲請駁回。
    事實及理由
一、按訴狀送達後，原告不得將原訴變更或追加他訴，但減縮應
    受判決事項之聲明者，不在此限。民事訴訟法第255條第1項
    第3款定有明文。查，原告原請求被告給付新臺幣（下同）1
    4,014,305元及利息，嗣於民國111年6月2日具狀減縮為4, 5
    02,286元及利息，核與前揭規定相符，應予准許。
二、原告主張：被告前於108年12月27日15時59分許，駕駛車牌RC
    D-2987號租賃小客車（下稱A車）暫停在新北市○○區○○街000
    ○0號對面車道，而欲向左迴轉進入上址時，未看清往來車輛
    並禮讓行進中車輛優先通行，適原告騎乘車牌000-000號普
    通重型機車（下稱B車）沿新北市新店區安業街往碧潭方向
    行駛，見狀閃避不及而發生碰撞，原告因而受有多處損傷、
    外傷性右側硬腦膜下出血、左側股骨頭骨折併神經病變、右
    側膝蓋撕裂傷、雙側膝蓋擦傷、左側第一肋骨骨折、雙側肺
    挫傷併右側血胸及左側腓神經嚴重受損併左腳踝功能喪失等
    重大難治之重傷害（下稱系爭傷害），被告應賠償之項目、
    金額均如附表一所示，爰依侵權行為之法律關係提起本件訴
    訟，並聲明：㊀被告應給付原告4,502,286元，及自起訴狀繕
    本送達翌日起至清償日止，按週年利率5％計算之利息；㊁願
    供擔保，請准宣告假執行。
三、被告則以：
　㈠、原告騎乘B車於事故路段以逆向、連續自右方、左方超越前
      方機車、以逾該路段50公里/小時速限之80公里/小時、甚
      至100至120公里/小時之速度行駛，實已屬危險駕駛行為
      ，其就事故之發生應屬與有過失。
　㈡、慈濟醫院並未囑咐原告前往長安堂中醫診所就診，該部分
      醫療行為不具必要性，費用亦不應由被告負擔，醫療用品
      費用亦未提出證明，是否為醫囑並有實際支出不明。
　㈢、原告由家人看護比照住院24小時看護計算有失公允，應按
      居家看護包月費用32,000元計算。
　㈣、原告僅提出三個月之薪資證明，應不足證明其事故前月薪
      達47,267元，應按基本工資或以稅務資料計算者為準。
　㈤、非財產上損害賠償請審酌原告前揭違規之非正常駕駛行為
      造成其自身嚴重傷害，另被告經濟狀況困窘，請斟酌兩造
      身分、學經歷、財力予以核減等語，資為抗辯。
　㈥、並聲明：㊀原告之訴駁回；㊁如受不利之判決，願供擔保請
      准宣告免為假執行。
四、本院之判斷：
　㈠、按汽車在使用中加損害於他人者，駕駛人應賠償因此所生
      之損害。但於防止損害之發生已盡相當之注意者，不在此
      限。民法第191條之2定有明文。前揭規定乃舉證責任倒置
      之規定，損害賠償採「推定過失責任」，除當事人得舉證
      證明其於防止損害之發生已盡相當之注意者外，凡動力車
      輛在使用中加損害於他人者，即應負賠償責任。又汽車起
      駛前應顯示方向燈，注意前後左右有無障礙或車輛行人，
      並應讓行進中之車輛行人優先通行；汽車迴車前，應暫停
      並顯示左轉燈光或手勢，看清無來往車輛，並注意行人通
      過，始得迴轉。道路交通安全規則第89條第1項第7款、第
      106條第1項第5款分別定有明文。查：
　　１、被告原駕駛A車在新北市○○區○○街000○0號對面、往碧潭
        方向之路旁暫停，嗣於108年12月27日15時59分許起步
        左轉欲駛入新北市○○區○○街000○0號，期間A車持續閃爍
        雙尾燈，適原告騎乘B車沿永業路往碧潭方向行駛，見
        狀閃避不及，B車車頭與A車左前車身發生碰撞（下稱系
        爭事故），有新北市政府警察局新店分局交通案卷（含
        A2類道路交通事故現場圖、調查報告表、談話紀錄表、
        現場照片、補充資料表等）存卷可查（臺灣臺北地方檢
        察署109年度他字第7935號卷【下稱他卷】第105至155
        頁），亦經本院勘驗監視器影像確認（本院卷第141至1
        42、433、439至469頁），被告有未於起步左轉前顯示
        方向燈、並注意禮讓行進中車輛行人優先通行之過失甚
        明，依前揭規定及說明，被告就原告因此所受之損害自
        應負賠償責任。
　　２、被告雖抗辯原告騎乘B車駛至事故地點時，有逆向、連續
        超越前車、逾越速限之駕駛行為，就系爭事故之發生亦
        有過失等語，而依本院前揭勘驗結果顯示，被告駕駛A
        車約於影片時間55.422秒轉動左輪、55.590秒起駛，原
        告騎乘B車於55.823秒進入畫面，依路面行車分向線分
        布，當時兩車距離有30公尺以上。而兩車約在56.825至
        57.160秒間在對向車道（往中和方向）發生碰撞，可推
        論斯時B車平均行車速度應在80公里/小時以上【計算式
        ：30÷(57.160－55.823)≒22.438公尺/秒，小數點第四位
        以下四捨五入，並據此轉換為時速】，當有超速之事實
        無疑，惟一般駕駛人煞車反應時間即需1.6秒，且被告
        駕駛A車於起始左轉前並未顯示左轉方向燈，已如前述
        ，他人實難就此即時應對，則縱令被告騎乘B車係按速
        限行駛，亦難信其駕駛行為就系爭事故之發生有所過失
        。
　　３、至被告所指原告騎乘B車逆向行駛，就系爭事故過程而言
        ，應係其試圖向左閃避被告駕駛之A車所致，尚不得以
        此即信原告就系爭事故之發生亦有過失；至所指原告在
        行至事故地點前有連續超車、逾越速限之駕駛行為，無
        論是否屬實，因未具說明與系爭事故有何關聯，亦不得
        以此遽信因此需負肇事責任。
　　４、綜上所述，本件依現有事證，系爭事故應由被告負全部
        責任。且系爭事故經新北市政府車輛行車事故鑑定委員
        會鑑定及覆議結果，亦同此認定，有新北市車輛行車事
        故鑑定會109年3月27日新北車鑑字第0000000號鑑定意
        見書及新北市車輛行車事故鑑定覆議會110年7月28日新
        北覆議0000000號鑑定覆議意見書在卷可參（他卷第9至
        13頁、本院卷第85至86頁）。
　㈡、茲就原告請求之各項賠償，審酌如下：　
　　１、已發生醫療費用285,573元：
　　　⑴、原告因系爭事故受有系爭傷害，並於慈濟醫院急診外
          科、神經外科、骨科、復健科就診及進行手術，計支
          出醫療費用217,223元，業據原告提出診斷證明書、
          醫療費用收據為證（本院110年度審交重附民字第1號
          卷【下稱附民卷】第23至55頁），且為被告所不爭執
          （本院卷第421頁），堪信為真，原告此部分之賠償
          請求，自應准許。
　　　⑵、原告另主張因系爭事故前往長安堂中醫診所就診，支
          出醫療費用68,350元，並提出診斷證明書、收據為證
          （附民卷第57至77頁），被告則以前詞置辯。而原告
          係於109年2月24日至同年12月26日前往該診所就診，
          期間均以自費門診服用水煎藥，初次就診時右邊頭部
          撞傷、硬腦膜下出血，經西醫手術治療後該處傷口紅
          腫癒合不佳、左側股骨骨折，經西醫手術治療左小腿
          紅腫、水腫厲害無法走路等傷勢，經治療後左足疼痛
          減輕、紅腫、水腫改善並可以輔具協助自行走路，有
          該診所函附卷可查（本院卷第161至171頁），其目的
          應在散瘀消腫、清熱止痛，亦確見改善效果，與西醫
          主治之骨折、擦挫傷、撕裂傷等有異，仍堪信係必要
          之醫療行為，尚不能如被告所辯以中西醫理念不同、
          西醫多不贊同病患同時服用中藥，即否認其必要。是
          原告此部分之賠償請求，亦應准許。
　　２、預估醫療費用94,800元：
　　　⑴、原告主張其因系爭事故復原期間長達2年，期間每月前
          往慈濟醫院腦科、骨科、復健科就診各1次，各需支
          出掛號費450元，預估醫療費用共10,800元，惟被告
          否認其事，而慈濟醫院109年9月29日診斷證明書雖記
          載原告應復健2年，惟亦函覆本院稱原告於109年12月
          26日主訴可以自行行走，110年7月1日診療發現左踝
          活動與對側相比角度仍受限，如影響到功能可考慮每
          週復健2次、持續約2個月，若無法改善則改為居家訓
          練（本院卷第541頁），原告有持續就醫復健至110年
          9月之必要，尚可採信，而原告請求之已發生醫療費
          用僅計算至109年11月底，此部分之醫療費用按原告
          主張之每月1次、每次150元計算，共1,500元，逾此
          金額之請求，尚不能信為必要。
　　　⑵、原告另主張其因系爭事故復原期間長達2年，期間每月
          前往長安堂中醫診所就診2次，每次醫療費用1,750元
          ，亦為被告所否認，而長安堂中醫診所雖函覆稱因原
          告腦部撞傷、硬腦膜下出血，經西醫手術後需每半年
          進行腦波追蹤檢查，左側股骨骨折雖已癒合，但外圍
          肌腱、神經、肌肉受損，左足力量不足故建議再復健
          6個月（本院卷第505頁），惟依卷內事證，原告於該
          診所係自費服用水煎藥，似未能見腦波追蹤檢查或復
          健亦為診療範圍，前揭回覆既不能說明原告斯時仍需
          持續服用水煎藥清瘀消腫，尚不能信原告於109年12
          月後有繼續前往長安堂中醫診所就診之必要。
　　３、醫療用品費用6,649元：
　　　　原告僅提出發票及部分發票明細為證（本院卷第127至1
        31、473至483頁），經核其中如紗布、透氣膠帶、食鹽
        水、滅菌棉棒等可信應是處理患處之必要醫療用品，應
        可准許外，其餘或係單純自品項名稱無法確認與系爭傷
        害有關、或係無品項細目、或係無發票或收據可證明有
        支出事實，均難准許，故原告此部分請求僅就上述品項
        消費總金額425元之範圍內可採。
　　４、交通費用34,890元：
　　　　原告主張因往返醫院就診、復健搭乘計程車，共支出交
        通費用34,890元，業據原告提出收據為證（附民卷第85
        至149頁），被告亦不爭執（本院卷第423頁），原告此
        部分之賠償請求，亦屬可採。
　　５、看護費用711,900元：
　　　⑴、原告雖主張其於109年1月14日至同年2月13日在慈濟醫
          院住院期間、出院後至同年12月22日止均需全日專人
          照護，而原告於109年1月17日進行左側股骨骨折手術
          後，因復原需3個月、恢復肌力與功能又需3個月，故
          有3個月之全日專人照護及3個月之半日專人照護之必
          要，另原告於受傷後至手術前亦有全日專人照護之必
          要，有慈濟醫院函及所附病情說明書在卷足參（本院
          卷第177至179頁），是原告於109年4月16日前有全日
          專人照護之必要、109年4月17日至109年7月16日間有
          半日專人照護之必要，應可採信。逾此部分之照護主
          張，尚不得信有必要。
　　　⑵、次查，原告於109年1月14日至同年2月13日在慈濟醫院
          住院期間聘請看護照護，支出看護費60,900元、出院
          後於同年2月14日至2月24日亦聘請看護在家照顧，支
          出看護費21,000元，有相關收據存卷足參（附民卷第
          79至83頁），除與前述慈濟醫院之說明相符，亦為被
          告所不爭執（本院卷第422頁），原告此部分之賠償
          請求，亦屬可採。
　　　⑶、再查，原告主張其於109年2月25日至同年12月22日止
          均由家人進行照護，而其於109年2月25日至同年4月1
          6日間有全日照護必要、109年4月17日至109年7月16
          日間有半日專人照護必要，業如前陳，被告亦未爭執
          原告有由家人照護之事實，僅抗辯相當於看護費用之
          支出不應按住院看護標準計算，本院審酌原告係由家
          人而非專業看護進行照顧，並未實際聘請看護，參酌
          勞動部108年4月5日勞動發管字第1080503133號令，
          核釋就業服務法第47條規定雇主在國內辦理招募本國
          人從事家庭看護工之合理勞動條件薪資基準為月薪32
          ,000元至35,000元，認原告請求之1個月全日看護費
          用，以35,000元計算為允當，被告抗辯應以32,000元
          計算，則非可採。
　　　⑷、是原告有全日照護必要而由家人進行照護之期間計1月
          又23日，此部分相當於照護費用之支出為61,833元【
          計算式：35,000×[1＋(23/30)]≒61,833，元以下四捨
          五入】、有由家人半日照護必要之期間計3月，此部
          分相當於照護費用之支出為52,500元【計算式：35,0
          00×0.5×3＝52,500】。加計前述原告聘請他人看護部
          分，原告得請求之看護費用總金額應為196,233元【
          計算式：60,900＋21,000＋61,833＋52,500＝196,233】
          。
　　６、不能工作損失1,134,408元：
　　　⑴、原告主張其於事故前在訴外人穩豐工程有限公司（下
          稱穩豐公司）任職，其108年9月23日至同年12月23日
          受領薪資141,800元，相當於月薪47,267元，業據提
          出在職薪資證明為證（附民卷第151頁），與本院依
          職權調取之原告108年度稅務電子閘門所得資料（存
          資料袋）相符，應堪信實。被告雖抗辯原告任職期間
          甚短，且當年度穩豐公司申報之給付總額為398,000
          元，與原告主張有出入，惟被告所引用之給付總額係
          原告109年度稅務電子閘門所得資料，並非在職證明
          所載之108年間，被告應有誤會。
　　　⑵、原告雖主張因系爭事故長達24個月無法工作，惟依所
          提慈濟醫院109年9月29日診斷證明書記載，本件醫師
          僅囑言原告於109年2月14日出院後休養及無法工作1
          年，若恢復狀況不理想可能需再延長，需復健2年，
          可能會有殘留之神經症狀（附民卷第23頁），慈濟醫
          院另有函覆本院稱原告於109年12月26日主訴已可自
          行行走（本院卷第541頁），原告復未提出其他恢復
          狀況不理想影響工作之證據，則依現有事證，僅可信
          原告需休養不能工作期間係自於109年2月14日起算1
          年，即至110年2月13日止。是自系爭事故日即108年1
          2月27日起，原告不能工作期間共1年1月18日，其薪
          資損失應為642,831元【計算式：47,267×［1×12＋1＋（
          18/30）］≒642,831，元以下四捨五入】。
　　７、未來勞動能力減損2,099,186元：
　　　⑴、按勞動能力減損之計算，應以被害人勞動能力喪失程
          度、勞動年數、預期可得的薪資為其計算基礎。而一
          次支付賠償總額，以填補被害人所受喪失或減少勞動
          能力之損害，應先認定被害人因喪失或減少勞動能力
          而不能陸續取得之金額，按其日後本可陸續取得之時
          期，依照霍夫曼式計算法，扣除依法定利率計算之中
          間利息，再以各時期之總數為加害人一次所應支付之
          賠償總額，始為允當。查，本件經囑託臺大醫院就原
          告勞動能力減損比例為鑑定，該醫院考量原告受傷部
          位、職業、年紀，評估其勞動能力減損比例為17%，
          有該醫院函及回覆意見表存卷可查（本院卷第301至3
          03頁），亦為兩造所不爭，應為可採。
　　　⑵、本件原告係83年10月13日生，自其前述不能工作期間
          屆滿之翌日即110年2月14日算至原告屆滿65歲退休之
          日即148年10月13日止，依其所減少勞動能力比例17%
          計算，每年所減少勞動能力損失即為96,425元【計算
          式：47,267×12×17%＝96,425】，再依霍夫曼式計算法
          扣除中間利息（首期給付不扣除中間利息）核計其金
          額為2,035,703元【計算式詳附表二】。
　　８、非財產上損害賠償1,000,000元：
　　　⑴、又按不法侵害他人之身體、健康者，被害人雖非財產
          上之損害，亦得請求賠償相當之金額。民法第195條
          第1項定有明文。法院決定非財產上損害賠償之金額
          多寡，應斟酌雙方之身分、地位、經濟狀況、加害程
          度、被害人所遭受之痛苦情況及其他各種情形，以核
          定相當之數額（最高法院51年台上字第223號判例、9
          6年度台上字第513號、100年度台上字第2004號判決
          意旨參照）。
　　　⑵、原告因系爭事故受有系爭傷害，而被告就系爭事故有
          未注意車前狀況之過失，已說明如前，原告自受有精
          神上痛苦而得請求被告賠償非財產上損害甚明。原告
          學歷為高職畢業曾從事過機車維修、營建裝修、保全
          等工作，系爭事故前係在穩豐公司任職，未婚，與父
          母同住，為家中主要收入來源，其109年度之給付總
          額為398,000元，財產總額為0元；被告學歷為專科畢
          業，育有兩名未成年子女，名下有一屋齡近50年之公
          寓、貸款8,500,000元，經濟狀況普通，其109年度之
          給付總額為1,135,367元，財產總額為10,381,800元
          等節，經兩造具狀陳明（本院卷第509、513頁），並
          有本院依職權調閱之稅務電子閘門財產所得調件明細
          表各1份可查（存資料袋）。
　　　⑶、本院審酌兩造身分、經濟能力、被告加害行為即本件
          過失駕駛行為即致原告所受系爭傷害、原告自述因系
          爭事故被送往急診時一度危急，於住院期間語言能力
          及記憶力均退化至3、4歲，雖經搶救幸運生還，但身
          心狀況無法恢復至事故前之狀態，休養、復健期間生
          活開銷毫無著落，尚需面對龐大醫療費用之籌措，原
          告於系爭事故前熱愛攀岩、登山、球類運動，亦因系
          爭事故造成之左踝功能喪失而無法持續等一切情狀，
          認原告請求被告賠償非財產上之損害以250,000元為
          適當，逾此範圍之請求，則屬過高，不能准許。
　　９、綜上所述，綜上，原告得請求被告賠償之金額為3,447, 
        155元【計算式：285,573＋1,500＋425＋34,890＋196, 233
        ＋642,831＋2,035,703＋250,000＝3,447,155】。
　㈢、復按損害之發生或擴大，被害人與有過失者，法院得減輕
      賠償金額，或免除之，民法第217條第1項定有明文。且基
      於過失相抵之責任減輕或免除，法院對於賠償金額減至何
      程度，應斟酌雙方原因力之強弱與過失之輕重以定之（最
      高法院99年度台上字第1580號判決）。查，原告騎乘之B
      車與被告駕駛之A車碰撞前約1至2秒，其平均時速達80公
      里以上，惟縱令原告按速限行駛亦難信能避免系爭事故之
      發生，雖據本院認定如上，惟系爭事故發生之路段速限為
      時速50公里，有被告提出之圖片附卷足參（本院卷第101
      頁），原告顯以超出速限甚多之速度行駛，而其與被告發
      生系爭事故，其身體所承受之力因此亦當高於按速限行駛
      之情形，故原告所受系爭傷害之嚴重程度，與其超速行為
      有相當因果關係存在，本院審酌此情，認本件應酌減被告
      過失責任15%為宜。準此，被告應給付之損害賠償額為2, 
      930,082元【計算式：3,447,155×0.85≒2,930,082，元以
      下四捨五入】。　
　㈣、再查，原告因本件事故已受領強制險73,060元，被告另已
      先給付原告800,000元，有新安東京海上產物保險函及所
      附理賠明細、無摺存款單及臺灣臺北地方檢察署執行科公
      務電話紀錄存卷可查（本院卷第507、551至553頁、臺灣
      臺北地方檢察署110年度執緩字第322號卷第8、9頁），亦
      為兩造所不爭（本院卷第578頁），是本件原告得請求賠
      償之金額扣除前揭已給付金額後，原告尚得請求被告賠償
      2,057,022元【計算式：2,930,082－73,060－800,000＝2,05
      7,022】。
　㈤、末按給付無確定期限者，債務人於債權人得請求給付時，
      經其催告而未為給付，自受催告時起，負遲延責任；其經
      債權人起訴而送達訴狀，與催告有同一之效力；遲延之債
      務，以支付金錢為標的者，債權人得請求依法定利率計算
      之遲延利息；應付利息之債務，其利率未經約定，亦無法
      律可據者，週年利率為5%，民法第229條第2項、第233條
      第1項前段及第203條分別定有明文。本件係屬侵權行為損
      害賠償之債，屬無確定期限者，又係以支付金錢為標的，
      依前揭規定，原告請求被告給付自起訴狀繕本送達之翌日
      即109年12月23日（附民卷第5頁收受繕本簽名戳）起至清
      償日止，按法定利率5％計算之遲延利息，應屬有據。
五、從而，原告依侵權行為之法律關係，請求被告給付如主文第
    1項所示之金額及利息，為有理由，應予准許。逾此範圍之
    請求，為無理由，應予駁回。
六、本件原告勝訴部分係適用簡易程序為被告敗訴之判決，依民
    事訴訟法第389條第1項第3款規定，應依職權宣告假執行。
    至原告就敗訴部分陳明願供擔保聲請聲請宣告假執行，因訴
    之駁回而失所依據，不予准許。又被告陳明願供擔保，聲請
    宣告免為假執行，核無不合，爰酌定相當擔保金額准許之。
七、本件事證已臻明確，兩造其餘攻擊防禦方法及所提證據，經
    本院斟酌後，核與判決結果不生影響，爰不另逐一論述；至
    其餘聲請而未予調查之證據，因現有卷證已足判斷，無調查
    之必要，均附此說明
八、訴訟費用負擔之依據：民事訴訟法第79條。並依職權確定本
    件訴訟費用額為10,000元（即臺大醫院勞動能力減損比例鑑
    定費用，由原告預納）。另本件係刑事附帶民事訴訟，而由
    本院刑事庭移送民事庭者，依刑事訴訟法第504條第2項之規
    定，不需徵收裁判費，併予說明。
中　　華　　民　　國　　111 　年　　11　　月　　11　　日
                  新店簡易庭法  官　林志煌
上正本證明與原本無異。
如不服本判決，應於判決送達後20日內向本院提出上訴狀（須按
他造當事人之人數附繕本），並表明上訴理由。
如委任律師提起上訴者，應一併繳納上訴審裁判費。
中　　華　　民　　國　　111 　年　　11　　月　　11　　日
                            書記官  周怡伶
附表一：（金額單位均為新臺幣）
編號 項目 描述 金額 1 已發生醫療費用 前往慈濟醫院及長安堂中醫診所就診 285,573元 2 預估醫療費用 預估復原期間2年，每月前往慈濟醫院腦科、骨科、復健科就診各1次，支出掛號費450元；每月前往長安堂中醫診所就診2次，每次醫療費用1,750元 94,800元 3 醫療用品費用 住院期間購買 6,649元 4 交通費用 往返就診及復健 34,890元 5 看護費用 住院期間支出看護費用60,900元、返家期間支出看護費用21,000元，另由家人全日照護相當於支出630,000元 711,900元 6 不能工作損失 每月薪資47,267元、2年不能工作 1,134,408元 7 未來勞動能力減損 每月薪資47,267元、自請求不能工作損失末日之翌日起算並算至法定退休年齡、勞動力減損17% 2,099,186元 8 非財產上損害賠償  1,000,000元 小計   5,367,406元 (減)已受領強制險   -65,120元 (減)已受領被告給付   -800,000元 總計   4,502,286元 
附表二：（金額單位均為新臺幣）
期間 計算式 金額 108年12月27日至148年10月13日 96,425×21.00000000＋(96,425×0.00000000)×(22.00000000-00.00000000)=2,144,456.0000000000 2,144,456元 （減：已請求不能工作損失部分）108年12月27日至110年2月14日 96,425×1+(96,425×0.00000000)×(1.00000000-0)=108,753.00000000000 108,753元 總計  2,035,703元 備註： 1為年別單利5%第1年霍夫曼累計係數 1.00000000為年別單利5%第2年霍夫曼累計係數 21.00000000為年別單利5%第39年霍夫曼累計係數 22.00000000為年別單利5%第40年霍夫曼累計係數 0.00000000為未滿一年部分折算年數之比例(290/365=0.00000000) 0.00000000為未滿一年部分折算年數之比例(49/365=0.00000000) 以上計算結果，元以下均四捨五入、期間始日計入末日不計入